【裁判字號】    97,訴,299
【裁判日期】    970514
【裁判案由】    違反毒品危害防制條例
【裁判全文】
臺灣臺南地方法院刑事判決               97年度訴字第299號
公  訴  人  臺灣臺南地方法院檢察署檢察官
被      告  乙○○
上列被告因違反毒品危害防制條例案件，經檢察官提起公訴（97
年度毒偵字第384號），被告就被訴事實為有罪之陳述，本院合
議庭裁定由受命法官獨任進行簡式審判程序，判決如下：
    主  文
乙○○施用第一級毒品，累犯，處有期徒刑捌月。
    事實及理由
一、本案被告乙○○所犯毒品危害防制條例第10條第1項之施用
    第一級毒品罪，並非死刑、無期徒刑或最輕本刑有期徒刑三
    年以上之罪，亦非高等法院管轄第一審案件，且被告就被訴
    事實為有罪之陳述，經告知被告簡式審判程序之旨，並聽取
    檢察官、被告之意見後，本院合議庭裁定進行簡式審判程序
    ，是本案之證據調查，依刑事訴訟法第273條之2規定，不受
    同法第159條第1項、第161條之2、第161條之3、第163條之1
    及第164條至第170條規定之限制，合先說明。
二、本件犯罪事實、證據及應適用之法條，除證據部分增列被告
    於本院審理時之自白及被告前案所處有期徒刑八月執行完畢
    日期更正為96年6月27日外（起訴書誤載為96年6月28日），
    其餘均引用檢察官起訴書之記載（如附件）。
三、按海洛因係毒品危害防制條例第2條第2項第1款所明定之第
    一級毒品，禁止非法持有及施用。核被告所為，係犯毒品危
    害防制條例第10條第1項之施用第一級毒品罪。被告於施用
    前持有海洛因之低度行為，應為施用之高度行為所吸收，不
    另論罪。經查，被告曾受觀察勒戒處分，因無繼續施用毒品
    之傾向，經台灣台南地方法院檢察署檢察官於為不起訴處分
    確定，嗣因施用第一級毒品，為本院95年度訴字第1274號判
    處有期徒刑八月確定，甫於96年6月27日執行完畢，有台灣
    高等法院被告前案紀錄表在卷足憑，被告於觀察勒戒處分執
    行完畢五年內再度施用毒品，應予追訴處罰，其於前案所處
    有期徒刑執行完畢五年以內故意再犯本件有期徒刑以上之罪
    ，為累犯，應依刑法第47條第1項之規定加重其刑。審酌被
    告施用毒品犯行，在性質上屬對自我身心健康之自戕行為，
    尚未嚴重破壞社會秩序、侵害他人權益，雖未因先前觀察勒
    戒處分與施用毒品徒刑之執行革除惡習，再為本件施用毒品
    犯行，然念其犯後坦承犯行之態度，及其犯罪動機、目的、
    手段等一切情狀，爰量處如主文所示之刑。
四、據上論斷，應依刑事訴訟法第273條之1第1項、第299條第1
    項前段，第310條之2、第454條，毒品危害防制條例第10 條
    第1項，刑法第11條前段、第47條第1項，判決如主文。
本案經檢察官甲○○到庭執行職務。
中    華    民    國    97    年    5    月    14    日
                  刑事第五庭    法  官  林逸梅
以上正本證明與原本無異。
如不服本判決應於收受本判決後10日內向本院提出上訴書狀，並
應敘述具體理由。如未敘述上訴理由者，應於上訴期間屆滿後20
日內向本院補提理由書狀（均須按他造當事人之人數附繕本）「
切勿逕送上級法院」。
                                書記官  葉仲文
中    華    民    國    97    年    5     月    16    日
附錄本案論罪科刑法條：
毒品危害防制條例第十條第一項
施用第一級毒品者，處六月以上五年以下有期徒刑。
附件：
臺灣臺南地方法院檢察署檢察官起訴書
                                     97年度毒偵字第125號
    被      告  乙○○  女  29歲（民國○○年○月○日生）
                        住臺南縣永康市○○○街115號2樓
                        國民身分證統一編號：Ｚ000000000號
上列被告因違反毒品危害防制條例案件，業經偵查終結，認應提
起公訴，茲敘述犯罪事實、證據並所犯法條如下：
        犯罪事實
一、乙○○前因違反毒品危害防制條例案件，經臺灣臺南地方法
    院裁定送勒戒處所執行觀察、勒戒，於民國93年6月17日因
    無繼續施用毒品之傾向而釋放出所，並經本署檢察官以93年
    度毒偵字第1208號為不起訴處分確定。又於95年間，因施用
    毒品案件，經臺灣臺南地方法院以95年度訴字第1274號判處
    有期徒刑8月確定，並於96年6月28日執行完畢。詎乙○○仍
    未戒除毒癮，復基於施用第一級毒品海洛因之犯意，於96年
    11月7日上午8時30分許，在臺南縣永康市○○○街115號2樓
    住處，以注射方式施用第一級毒品海洛因1次，嗣於96年11
    月7日下午6時許，在上址為警查獲，並經其同意採集尿液送
    檢結果呈嗎啡陽性反應，始知上情。
二、案經臺南市警察局第一分局報告偵辦。
        證據並所犯法條
一、上揭犯罪事實業經被告乙○○於警詢時自白不諱，而被告之
    尿液送檢結果確呈嗎啡陽性反應，此有詮昕科技股份有限公
    司濫用藥物尿液檢驗報告1紙在卷可佐，足認被告自白與事
    實相符，並有送檢尿液年籍對照表及本署刑案資料查註紀錄
    表附卷可稽，被告犯嫌堪予認定。
二、核被告所為，係犯毒品危害防制條例第10條第1項之施用第
    一級毒品罪嫌。被告曾受有期徒刑之執行完畢（有本署刑案
    資料查註紀錄表可參）後，5年內故意再犯本件有期徒刑以
    上之罪，為累犯，請依刑法第47條第1項規定加重其刑。
三、依刑事訴訟法第251條第1項提起公訴。
    此  致
臺灣臺南地方法院
中    華    民    國    97    年    1     月    29    日
                              檢察官   施 胤 弘
本件證明與原本無異
中    華    民    國    97    年    2     月    12    日
                              書記官   劉 家 妏
附錄所犯法條：
毒品危害防制條例第10條第1項
施用第一級毒品者，處 6 月以上 5 年以下有期徒刑。


司法院資訊處製作；財團法人民間司法改革基金會備份。
